【裁判字號】    94,易,1472
【裁判日期】    950125
【裁判案由】    毒品危害防制條例
【裁判全文】
臺灣彰化地方法院刑事判決              94年度易字第1472號
公  訴  人  臺灣彰化地方法院檢察署檢察官
被      告  乙○○
上列被告因違反毒品危害防制條例案件，經檢察官聲請簡易判決
處刑（九十四年度偵字第七八二○號），本院員林簡易庭認不宜
以簡易判決處刑，簽移由本院刑事庭改依通常程序審理（九十四
年度員簡字第五六○號），判決如下：
    主  文
乙○○持有第二級毒品，處有期徒刑月，如易科罰金，以佰
元折算壹日。扣案之安非他命壹包（毛重貳點伍公克）沒收銷燬
之。
    事  實
一、乙○○明知安非他命係毒品危害防制條例所列管之第二級毒
    品，依法不得持有，竟自不詳時間、地點，以不詳方式取得
    第二級毒品安非他命一包（毛重二點五公克），而持有之。
    嗣於民國九十四年五月四日晚上十一時二十五分許，乙○○
    騎乘車牌號碼ＬＮＵ－六九六號重型機車，搭載甲○○，行
    經彰化縣員林鎮○○里○○路三二二號前，為警發覺形跡可
    疑，即駕車自後追至同鎮○○里○○路二七七之九號前，正
    欲上前攔車盤查時，乙○○因騎乘上開重型機車不慎倒地，
    竟趁隙以左手將上開安非他命丟棄在路旁草叢內，為警目擊
    而當場查獲，並在路旁草叢內扣得安非他命一包（毛重二點
    五公克）。
二、案經彰化縣警察局員林分局報請臺灣彰化地方法院檢察署檢
    察官偵查後聲請簡易判決處刑。
    理  由
一、訊據被告乙○○對於前開時地為警查獲上開安非他命一包之
    事實固坦承不諱，惟矢口否認有何持有第二級毒品安非他命
    之犯行，辯稱：伊不知道現場為何有安非他命，是警察從草
    叢中翻出來的云云。然查，被告於九十四年五月四日晚上十
    一時二十五分許，騎乘車牌號碼ＬＮＵ－六九六號重型機車
    ，搭載甲○○，行經彰化縣員林鎮○○里○○路三二二號前
    ，為彰化縣警察局員林分局莒光派出所警員王志芳、陳泳全
    、蕭聖助發覺形跡可疑，即駕車自後追至同鎮○○里○○路
    二七七之九號前，王志芳等三人正欲上前攔車盤查時，被告
    因騎乘上開重型機車不慎倒地，並趁隙以左手將上開安非他
    命丟棄在路旁草叢內之事實，業據證人王志芳、陳泳全、蕭
    聖助於偵查中結證明確（偵查卷第二七、二八頁），並有毒
    品初步檢驗報告單一紙（警卷第二二頁）、現場照片一幀（
    警卷第二六頁）為證，復有安非他命一包（淨重二點五公克
    ）扣案為憑。而證人王志芳、陳泳全、蕭聖助與被告既無怨
    隙，衡情應無設詞誣攀被告犯罪之必要，且其等三人於偵查
    中經隔離訊問，就上開查獲被告持有並丟棄安非他命之經過
    ，其等三人所為證言，均無二致，自應可信。至於證人甲○
    ○於本院審理時雖證稱：安非他命是警察從草叢中找到的，
    伊不知道是誰的云云，然證人甲○○上開證言，既與證人王
    志芳、陳泳全、蕭聖助之證言迥然不同，且被告於本院準備
    程序另供稱：安非他命是甲○○所有，是甲○○叫伊幫他拿
    的等語，則證人甲○○為求卸免自身與被告之刑責，而為不
    實證言之可能性極高，自難採信。本件事證已臻明確，被告
    持有第二級毒品安非他命之犯行，洵堪認定。
二、核被告乙○○所為，係犯毒品危害防制條例第十一條第二項
    之持有第二級毒品罪。爰審酌扣案之安非他命具有成癮性，
    極易遭人濫用而危及身體健康，並由衛生主管機關將之列為
    第二級毒品予以管制，被告持有之行為已難為法理所容，且
    於警詢及偵審程序猶一再飾詞圖卸，未見悔意，犯後態度不
    佳，扣案之安非他命毛重僅二點五公克，以及被告犯罪之動
    機、目的、手段、生活狀況、品行、智識程度等一切情狀，
    量處如主文所示之刑，併諭知易科罰金之折算標準，以示懲
    儆。扣案之安非他命一包（毛重二點五公克），為毒品危害
    防制條例第二條第二項第二款所稱之第二級毒品，應依同條
    例第十八條第一項前段之規定，沒收銷燬之。
據上論斷，應依刑事訴訟法第四百五十二條、第二百九十九條第
一項前段，毒品危害防制條例第十一條第二項、第十八條第一項
前段，刑法第十一條前段、第四十一條第一項前段，罰金罰鍰提
高標準條例第二條，判決如主文。
本案經檢察官高如應到庭執行職務。
中    華    民    國    95    年    1     月    25    日
                  刑事第二庭    審判長法  官  王義閔
                                      法  官  李雅俐
                                      法  官  鄭舜元
以上正本證明與原本無異。
如不服本判決，應於判決送達後10日內，向本院提出上訴狀（ 須
附繕本 ）。
中    華    民    國    95    年    2     月    3     日
                                      書記官  呂雅惠


司法院資訊處製作；財團法人民間司法改革基金會備份。
